【裁判字號】    98,審訴,4227
【裁判日期】    981119
【裁判案由】    毒品危害防制條例
【裁判全文】
臺灣高雄地方法院刑事判決            98年度審訴字第4227號
公  訴  人  臺灣高雄地方法院檢察署檢察官
被      告  甲○○
                   （現於臺灣高雄第二監獄另案執行中）
上列被告因毒品危害防制條例案件，經檢察官提起公訴（98年度
毒偵字第5609號），嗣於本院準備程序中，被告就被訴事實為有
罪之陳述，經本院告知簡式審判程序之旨，並聽取被告與公訴人
之意見後，合議庭裁定由受命法官獨任進行簡式審判程序，判決
如下：
    主  文
甲○○施用第一級毒品，處有期徒刑玖月。
    事  實
一、甲○○前因施用毒品案件，經本院以92年度毒聲字第7053號
    裁定送觀察、勒戒後，認有繼續施用毒品傾向，經本院以93
    年度毒聲字第104 號裁定令入戒治處所施以強制戒治，因認
    無繼續強制戒治之必要，於民國93年9 月21日釋放並經臺灣
    高雄地方法院檢察署檢察官以93年度戒毒偵字第1016號不起
    訴處分確定。又於96年間因施用毒品，經本院先後以96年度
    訴字第3009號判決，判處有期徒刑6 月及以97年度審訴字第
    40號判決，判處有期徒刑7 月確定；另涉犯竊盜案件，經本
    院96年度簡字第6730號判決，判處有期徒刑4 月確定，上揭
    3 罪經裁定應執行有期徒刑1 年2 月確定，其於97年3 月11
    日入監執行，嗣於98年1 月21日縮短刑期假釋出監。然其後
    再因施用毒品案件，由本院98年度審訴字第229 號判決，判
    處有期徒刑8 月確定且接續上述有期徒刑1 年2 月而為執行
    ，應執行有期徒刑1 年10月，經監所重新核算其刑期，認尚
    不符合假釋條件，經法務部註銷假釋，扣除原已執行之11月
    10日刑期，尚應執行有期徒刑11月19日，嗣甲○○於98年8
    月21日入監執行，現尚在執行中（執行期滿日為99年8 月8
    日，故本件不構成累犯）。詎其猶不知悛悔，復基於施用第
    一級毒品海洛因之犯意，於98年7 月27日某時許，在其位於
    高雄市○鎮區○○街60號住處，以將海洛因摻水後再以針筒
    注射之方式，施用第一級毒品海洛因1 次。嗣於同日15時38
    分許，在高雄市九如陸橋下鐵軌旁（即鐵路縱貫線基起401
    公里520 公尺處），竊取鐵路軌道零件為警當場逮捕（竊
    部分由檢察官另案偵辦），並徵得其同意採尿檢驗結果呈可
    待因、嗎啡陽性反應，而查悉上情。
二、案經內政部警政署鐵路警察局第三警務段移送臺灣高雄地方
    法院檢察署檢察官偵查起訴。
    理  由
一、本件被告甲○○所犯係死刑、無期徒刑、最輕本刑為3 年以
    上有期徒刑以外之罪，其於準備程序中就被訴事實為有罪之
    陳述，經本院告知簡式審判程序之旨，並聽取公訴人及被告
    意見後，合議庭裁定由受命法官獨任進行簡式審判程序，合
    先敘明。
二、訊據被告對於上揭時、地，施用第一級毒品海洛因之事實，
    坦承不諱，而被告為警查獲所採之尿液檢體，經送高雄醫學
    大學附設中和紀念醫院檢驗結果，呈現可待因、嗎啡陽性反
    應，此有高雄醫學大學附設中和紀念醫院98年8 月24日0000
    - 000 號濫用藥物尿液檢驗報告暨鐵路警察局第三警務段委
    託檢驗尿液代號與真實姓名對照認證單各1 份附卷可稽。足
    徵被告之任意性自白核與事實相符，應堪信為真實，可採為
    本件論罪科刑之依據。是本件事證明確，被告施用第一級毒
    品犯行，洵堪認定，應予依法論科。
三、按海洛因為毒品危害防制條例第2 條第2 項第1 款所稱之第
    一級毒品，不得施用、持有。次按觀察、勒戒或強制戒治執
    行完畢釋放後，5 年內再犯第10條之罪者，應依一般刑事訴
    訟程序予以起訴論罪科刑，此觀諸毒品危害防制條例第20條
    、第23條第2 項規定自明。被告前於93年間因施用毒品案件
    ，經本院裁定送強制戒治後，於93年9 月21日執行完畢，並
    由臺灣高雄地方法院檢察署檢察官以93年度戒毒偵字第1016
    號為不起訴處分確定之事實，有臺灣高等法院被告前案紀錄
    表1 份在卷可參，是被告於上開強制戒治執行完畢釋放後5
    年內，又犯本件施用毒品犯行，則公訴人予以起訴，尚無不
    合，本院自得依法論科。
四、核被告所為，係犯毒品危害防制條例第10條第1 項之施用第
    一級毒品罪。被告持有第一級毒品後進而施用，其持有之低
    度行為應為施用之高度行為所吸收，故不另論其持有毒品罪
    。又按裁判確定前犯數罪者，併合處罰之；數罪併罰，宣告
    多數有期徒刑者，於各刑中之最長期以上，各刑合併之刑期
    以下，定其刑期，刑法第50條、第51條第5 款定有明文。故
    刑法第47條所謂之「受有期徒刑之執行完畢」，就數罪併罰
    案件，係指所定之執行刑，執行完畢而言；如於定執行刑之
    前，因有一部分犯罪先確定，形式上予以執行，仍應依刑法
    規定定其應執行之刑，俟檢察官指揮執行「應執行刑」時，
    再就形式上已執行部分予以折抵，不能謂先確定之罪已執行
    完畢。查被告前因毒品案件，又於96年間因施用毒品，經本
    院先後以96年度訴字第3009號判決，判處有期徒刑6 月及以
    97年度審訴字第40號判決，判處有期徒刑7 月確定；另涉犯
    竊盜案件，經本院96年度簡字第6730號判決，判處有期徒刑
    4 月確定，上揭3 罪經裁定應執行有期徒刑1 年2 月確定。
    。雖前科表記載上開3 案件於98年4 月22日縮刑期滿，惟其
    後被告再因施用毒品案件，由本院98年度審訴字第229 號判
    決，判處有期徒刑8 月確定且接續上述有期徒刑1 年2 月而
    為執行，應執行有期徒刑1 年10月，經監所重新核算其刑期
    ，認尚不符合假釋條件，經法務部註銷假釋，扣除原已執行
    之11月10日刑期，尚應執行有期徒刑11月19日，嗣甲○○於
    98年8 月21日入監執行，現尚在執行中等情，有上開裁定書
    及臺灣高等法院被告前案紀錄表在卷可稽，並經本院依職權
    調閱臺灣高雄地方法院檢察署98年度執更字第1820號卷查明
    無誤。依上所述，可知上開被告所犯竊盜、毒品等3 案件，
    雖前科表記載於98年4 月22日縮刑期滿，惟嗣經法院裁定應
    執行之刑，且與本院98年度審訴字第229 號判決所判處之有
    期徒刑8 月接續執行，目前尚在執行中，故本件並未構成累
    犯，檢察官認構成累犯，容有誤會，一併敘明。
五、本院審酌被告前因施用毒品案件，經強制戒治程序，由檢察
    官不起訴處分後，仍不知悛悔，再次施用毒品自戕其身，顯
    然缺乏戒絕毒品之決心，惟念及被告坦承施用第一級毒品之
    事實，且其行為尚未害及他人，並斟酌被告之犯罪動機、手
    段以及被告之智識程度等一切情狀，量處如主文所示之刑，
    以資儆懲。
據上論斷，應依刑事訴訟法第273 條之1 第1 項、第284 條之1
、第299 條第1 項前段，毒品危害防制條例第10條第1 項，判決
如主文。
本案經檢察官杜妍慧到庭執行職務。
中    華    民    國    98    年   11     月    19    日
                  刑事第十庭  法  官  曾子珍
以上正本證明與原本無異。
如不服本判決，應於收受送達後10日內向本院提出上訴書狀。
中    華    民    國    98    年   11    月     19    日
                              書記官  李承悌
附錄本判決論罪科刑法條全文：
毒品危害防制條例第10條
施用第一級毒品者，處6月以上5年以下有期徒刑。
施用第二級毒品者，處3年以下有期徒刑。


司法院資訊處製作；財團法人民間司法改革基金會備份。
